【裁判字號】    98,訴,55
【裁判日期】    980722
【裁判案由】    竊盜等
【裁判全文】
臺灣花蓮地方法院刑事判決                98年度訴字第55號
公  訴  人  臺灣花蓮地方法院檢察署檢察官
被      告  丙○○
            戊○○
                    （現另案在臺灣花蓮監獄執行中）
上列被告因竊盜等案件，經檢察官提起公訴（97年度偵字第5701
號），本院判決如下︰
    主  文
丙○○共同竊盜，處有期徒刑伍月，如易科罰金，以新臺幣壹仟
元折算壹日；又共同行使偽造私文書，足以生損害於他人，處有
期徒刑月，如易科罰金，以新臺幣壹仟元折算壹日，簽帳單上
偽造之「乙○○」署名壹枚沒收；又共同行使偽造私文書，足以
生損害於他人，處有期徒刑伍月，如易科罰金，以新臺幣壹仟元
折算壹日，簽帳單上偽造之「乙○○」署名壹枚沒收；又共同行
使偽造私文書，足以生損害於他人，處有期徒刑陸月，如易科罰
金，以新臺幣壹仟元折算壹日，簽帳單上偽造之「乙○○」署名
壹枚沒收。應執行有期徒刑壹年，如易科罰金，以新臺幣壹仟元
折算壹日。簽帳單上偽造之「乙○○」署名計枚均沒收。
戊○○共同竊盜，累犯，處有期徒刑柒月；又共同行使偽造私文
書，足以生損害於他人，累犯，處有期徒刑肆月，簽帳單上偽造
之「乙○○」署名壹枚沒收；又共同行使偽造私文書，足以生損
害於他人，累犯，處有期徒刑柒月，簽帳單上偽造之「乙○○」
署名壹枚沒收；又共同行使偽造私文書，足以生損害於他人，累
犯，處有期徒刑柒月，簽帳單上偽造之「乙○○」署名壹枚沒收
。應執行有期徒刑壹年陸月，簽帳單上偽造之「乙○○」署名計
枚均沒收。
    事  實
一、戊○○前因違反毒品危害防制條例案件，經本院以91年度訴
    字第259號判處有期徒刑6月確定，於民國93年9月9日執行完
    畢，猶不知悛悔，竟與丙○○共同基於意圖為自己不法所有
    之犯意聯絡，於97年11月21日下午 3時30分許，由丙○○駕
    駛車牌號碼KF-3337號（起訴書誤載為FK-3337號）自小客車
    搭載戊○○至花蓮縣花蓮市德興棒球場後方堤防路旁，由戊○○下車徒手竊取乙○○所有置於機車置物箱內之皮夾 1只
    【該皮夾內有乙○○所持有美商花旗銀行股份有限公司（下
    稱花旗銀行）卡號0000000000000000號信用卡 1枚、玉山商
    業銀行發行之信用卡 1張、及中國信託商業銀行、荷蘭商業
    銀行所發行之信用卡各 2張】，得手後，戊○○回到丙○○
    所駕駛之上開自小客車車上，由丙○○開車離開。丙○○、
    戊○○ 2人復共同基於行使偽造私文書及意圖為自己不法所
    有之犯意聯絡，分持上開乙○○所有花旗銀行卡號00000000
    00000000號信用卡，於附表所示時間、地點，刷卡購買如附
    表所示物品後，均由丙○○在簽帳單商店存根聯之簽名欄中
    ，偽簽「乙○○」署名各 1枚，以表彰係「乙○○」同意依
    信用卡契約之條款付款之意思表示，而分別偽造該具私文書
    性質之信用卡簽帳單，再將該偽造簽名之簽帳單一併交付特
    約商店店員核對而行使，致如附表所示商店之服務人員陷於
    錯誤，誤信係「乙○○」本人持卡消費，並分別交付如附表
    所示之財物予丙○○、戊○○，足以生損害於乙○○、如附
    表所示之特約商店及花旗銀行。嗣因乙○○報警處理，經警
    循線查悉上情。
二、案經乙○○、花旗銀行訴由花蓮縣警察局花蓮分局報請臺灣
    花蓮地方法院檢察署檢察官偵查起訴。
    理  由
壹、證據能力部分
一、被告戊○○於本院審理時轉為證人身分時證稱：我於警詢時
    遭到疲勞訊問，且於製作警詢筆錄之前，製作筆錄之員警曾
    在小訊問室內毆打我，我有去驗傷，至於警詢陳述內容係員
    警要我為陳述的內容云云。經查，被告戊○○係經員警請其
    至警局就本案為說明並製作筆錄，員警並無毆打或恐嚇戊○○之情事，而係戊○○不願意製作筆錄，想要離開，遂自行
    去撞牆，員警也立即將戊○○送醫檢查；又警詢筆錄係於戊○○送醫檢查後回警局始製作，且戊○○要求休息、喝水、
    吃檳榔、抽煙，員警亦應其要求而讓其為之等情，業據證人
    即員警甲○○、鐘享旻、丁○○、證人即共同被告丙○○於
    本院審理時證述綦詳；復戊○○之警詢筆錄之製作時間係在
    早上10時許，並非於夜間詢問，且員警於詢問前亦先詢問戊○○是否願意接受警方製作筆錄，經戊○○表示願意後，員
    警始對其開始詢問而製作筆錄等情，有戊○○97年12月 9日
    警詢筆錄 1份在卷可稽；復戊○○於警詢時並未坦承任何本
    案之犯行，且其於本院98年7月8日審理庭時自承：於警詢所
    述係我自己所陳述等語明確；再者，戊○○於檢察官偵查時
    、本院準備程序時均未陳稱有遭刑求或疲勞訊問之情事；足
    認戊○○於警詢之陳述係出於其自由意識所為之陳述，員警
    並無以強暴、脅迫、利誘或其他不正方法或疲勞訊問取供至
    為灼然。故戊○○於本院轉為證人身分作證時證述：遭員警
    毆打、疲勞訊問云云，與事實顯然不符，不足採信。
二、按被告以外之人於偵查中向檢察官所為之陳述，除顯有不可
    信之情況外，得為證據，刑事訴訟法第159條之1第2 項定有
    明文。查證人游淑華、李明傑於偵查中向檢察官所為之陳述
    ，業經具結在卷，且無顯有不可信之情況，又被告丙○○、
    戊○○就渠等陳述之證據能力並不爭執，則具證據能力。
三、按被告以外之人於審判外之言詞或書面陳述，除法律有規定
    者外，不得作為證據。被告以外之人於審判外之陳述，雖不
    符前4 條之規定，而經當事人於審判程序同意作為證據，法
    院審酌該言詞陳述或書面陳述作成時之情況，認為適當者，
    亦得為證據；當事人、代理人或辯護人於法院調查證據時，
    知有第159 條第1 項不得為證據之情形，而未於言詞辯論終
    結前聲明異議者，視為有前項之同意。刑事訴訟法第159 條
    第1項、第159條之 5就此定有明文。證人即被害人乙○○、
    證人徐浩文於警詢時之陳述，性質上雖為被告以外之人於審
    判外之陳述，依據前開規定，屬於傳聞證據，惟本案當事人
    對於上開證據之證據能力，於準備程序中均不爭執，迄本案
    言詞辯論終結前，亦未就證據能力問題為爭執，揆諸上開規
    定，上揭證據均得採為本案證據。
貳、實體部分
一、訊據被告丙○○固坦承有行使偽造私文書、詐欺取財之犯行
    ，惟矢口否認有何竊盜之犯行，並辯稱：我不知道被告戊○○是要去偷竊，他打電話約我載他去花蓮，在電話中他跟我
    說有好康的，去發財，我以為有工作可以做，我就開車到他
    家載他到德興棒球場後方，被告戊○○就下車，伸手扳開一
    部機車之行李箱，拿了一個黑色皮夾就上車，當時我不知道
    他下車是要做這個動作云云；被告戊○○則矢口否認有何竊
    盜、行使偽造私文書及詐欺取財之犯行，並辯稱：我沒有叫
    丙○○開車載我到德興棒球場後方，是丙○○自己開過去的
    ，我們是到那邊施用毒品，丙○○有問我要買那一台相機，
    我說隨便他，至於買電腦及螢幕時，他也是跟我說他要買電
    腦並組裝要等半小時。且我確定我沒有下車進入店內，我不
    知道他是盜刷云云。經查：
  (一)被害人乙○○所有之皮夾 1只，置於伊停放在花蓮縣花蓮市
    德興棒球場後方堤防路旁之機車置物箱內，由被告丙○○開
    車載戊○○至該處，戊○○下車並徒手竊取該皮夾，而該皮
    夾內有乙○○所持有花旗銀行卡號0000000000000000號信用
    卡、玉山商業銀行發行之信用卡各 1張、及中國信託商業銀
    行、荷蘭商業銀行所發行之信用卡各 2張等情，業據被害人
    乙○○於警詢時指述綦詳，並經證人即共同被告丙○○於警
    詢、檢察官偵查及本院審理時證述明確。且乙○○之上揭花
    旗銀行信用卡，遭被告 2人在附表所示時間、地點盜刷購買
    物品，均由被告丙○○在簽帳單存根聯上偽簽「乙○○」之
    簽名後交給店員而行使之，並由店員交付如附表所示之物品
    等情，業據被告丙○○自承在卷，且經證人游淑華、李明傑
    於警詢、檢察官偵查時證述明確、及證人徐浩文於警詢時證
    述綦詳，並有簽帳單在卷可稽。
  (二)就竊盜部分，被告戊○○於警詢時辯稱：我忘了當天我們二
    人是誰跟誰聯絡，我們到德興棒球場後，下車走上堤防，坐
    在座椅上抽煙聊天，不到 5分鐘，一個騎腳踏車的中年女子
    經過該處，就和我們彼此閒聊。後來，我們就離開該處，朝
    建國路方向，右轉到一座橋，我們在那邊看人戲水，然後回
    到車上時，丙○○就告訴我說他有撿到信用卡云云；嗣被告
    戊○○於檢察官偵查時則改辯稱：我於97年11月27日來花蓮
    市是要買海洛因，我和丙○○在德興棒球場交易毒品，我們
    使用完毒品後，我就走到堤防上面的座椅休息，丙○○則在
    車上休息，過了一陣子丙○○下車，我們與一個女孩子在那
    邊聊天，聊完天後，我們就到水源地，之後去建國路加油站
    刷卡加油，然後到和平路刷卡買數位相機，一直到買電腦時
    ，丙○○才告訴我說是盜刷云云；然被告戊○○於本院審理
    轉為證人時卻證稱：丙○○開車載我去德興棒球場那邊施打
    毒品，他載我過去後，我在堤防上施打毒品，丙○○說要上
    廁所就把車開走，我打完毒品後10多分鐘，他開車回來，他
    下來跟我聊天 2分鐘，就到加油站加油，他是用刷卡的，我
    不知道卡片是誰的云云；依上揭被告戊○○陳述及證述內容
    ，可知被告戊○○有關其與被告丙○○一起至德興棒球場後
    ，其 2人有無一直在一起？在德興棒球場期間，被告丙○○
    有無與被告戊○○一起施用毒品？或係被告丙○○開車出去
    後再回到該處？及關於被告丙○○何時告訴戊○○撿到信用
    卡乙事等情之前後陳述內容明顯不一。況證人即共同被告丙○○於本院審理時具結證稱：根本沒有毒品這回事等語明確
    ，且被告丙○○亦無因施用毒品案件遭警方移送，有臺灣高
    等法院被告前案紀錄表 1份在卷可稽；又被告丙○○於警詢
    、偵查及本院審理時均證稱：戊○○要我載他到德興棒球場
    後方，戊○○下車，伸手扳開一部機車行李箱，拿了一個黑
    色皮夾就上車，皮夾內無現金，有信用卡等語一致；足認被
    告戊○○所辯與事實不符，顯見被告戊○○所辯顯係避重就
    輕，為脫免卸責之詞，尚難採為有利於被告戊○○、丙○○
    2人之認定。
  (三)被告丙○○雖辯稱：我不知道戊○○要去偷竊，他打電話給
    我說要帶我去發財，或稱戊○○說要去拿好處、好康的，我
    以為戊○○有工作可以做云云。經查，證人即共同被告戊○○於本院審理時證稱：我當時是和丙○○說有好康的，是指
    拿海洛因云云，亦與被告丙○○所述係有工作可做之意思不
    符。又被告丙○○於本院審理時亦陳稱：戊○○不會幫我介
    紹工作，我和戊○○只有見過一次面、連打招呼都沒有，戊○○跟我說要帶我去發財，我有問他發財何指，他說不要問
    那麼多，到那裏就知道，我也沒有問戊○○要做什麼工作，
    但戊○○說找我出來就會發財，去工作一下就有錢了，我也
    沒有問他是什麼工作一下就有錢等語。則被告丙○○既與戊○○並非很熟的朋友，且兩人僅有一面之交，戊○○既未曾
    幫丙○○介紹過工作，被告丙○○豈會於戊○○僅告知要帶
    其去發財、或拿好處、好康的，即自認戊○○係要介紹工作
    給其？況縱使丙○○一開始係誤認戊○○係要介紹工作給其
    ，其理當會向戊○○詢問是什麼樣的工作，而被告丙○○竟
    未為進一步之詢問。再者，被告丙○○自承：我搭載戊○○
    至德興棒球場，我看到戊○○下車後選了第一台機車，左手
    搬開座墊、右手拿出一個長夾，皮夾內都是信用卡，還有一
    個警察證，戊○○在翻皮夾，我有過去翻，裏面沒有現金等
    語，則若被告丙○○就戊○○係要下車前往行竊並不知情，
    其為何在現場已明顯看到戊○○下手行竊而未為制止，反倒
    繼續觀看戊○○行竊過程，且於戊○○竊得皮夾後，被告丙○○尚且翻看戊○○行竊的戰利品，顯見其二人就竊盜部分
    應早有共同犯意聯絡及行為分擔，並推由戊○○負責下手行
    竊等情甚明。又於被告戊○○下手行竊而取得上揭花旗銀行
    信用卡後，被告丙○○並隨即持該信用卡為其當時所駕駛之
    自小客車加油，並刷卡購買其所要的電腦等物品，益足認被
    告丙○○就竊盜部分亦與戊○○有共同犯意聯絡及行為分擔
    無訛。
  (四)至盜刷信用卡部分：證人即共同被告丙○○於警詢、偵查及
    本院審理時均證稱：戊○○下車竊取機車置物箱內之皮夾後
    ，戊○○有翻皮夾，皮夾內並沒有現金，戊○○就叫我開車
    去把皮夾丟掉，只留信用卡，並問我要不要刷刷看，看會不
    會過，當時我知道盜刷一定會被抓，可是戊○○跟我說有一
    家加油站沒有攝影機，當時我就答應他到該加油站，由我刷
    了 500元加油，我想既然都已經刷卡了，我就問被告戊○○
    還要買什麼東西，後來我們就到市區一家大同3C家電，當時
    由我先下車，後來戊○○也跟著進來店裏，店員有跟我們介
    紹一下，我還有問戊○○哪台相機最好，他指著一台一萬多
    元的說最好，後來就由我刷卡並簽名，戊○○就上車。在我
    刷卡買電腦時，戊○○在店外將相機賣給他的朋友，而我沒
    有分得賣相機的錢，是因為我有刷卡買電腦，所以我沒有計
    較，因為電腦是我自己要的等語明確。且證人即大同3C花蓮
    和平展售中心員工李明傑於檢察官偵查時證述：戊○○於丙○○在挑選時進來店內，戊○○跟丙○○有說話，但我沒有
    聽清楚說什麼，過程中戊○○有跟丙○○說要買哪一台比較
    好，最後是他們 2人一起選定購買那一台等語明確，核與證
    人即共同被告丙○○之證述相符；且被告戊○○於本院審理
    時亦自承：於買相機時，我有進去店內逛一下等語；足認盜
    刷乙○○信用卡購買相機，係由被告戊○○、丙○○共同商
    議決定購買哪一台後，再由丙○○持乙○○之上揭花旗銀行
    信用卡刷卡付帳，並由丙○○在簽帳單上偽簽「乙○○」簽
    名後交給店員至明。故被告戊○○辯稱：我沒有進入相機店
    內，不知是盜刷信用卡云云，顯與事實不符，不足採信。況
    於是日在丙○○前往刷卡購買電腦時，被告戊○○即將上揭
    盜刷信用卡所購買之相機出售予他人，倘若戊○○並不知情
    ，亦未進入店內，又戊○○陳稱：丙○○並未告知該相機的
    價格，則戊○○如何決定售價而出售該相機予他人，且能於
    短時間內隨即與買方達成買賣交易？再者，證人即建國加油
    站員工徐浩文於警詢時證稱：97年11月21日當天16時許，有
    1 部紅色自小客車前來加油，車上有 2名男子，由駕駛即丙○○拿出一張花旗銀行信用卡，要我先過卡看信用卡可否使
    用，經我過卡可以使用並告知該駕駛丙○○後，丙○○就叫
    我加 500元的油，加完油後，丙○○就用該張信用卡刷卡，
    並簽了「乙○○」的名字等語綦詳；復證人即愷華資訊社員
    工游淑華於警詢、檢察官偵查時證稱：97年11月21日16時51
    分許有2名男子， 1名在櫥窗外，另1名即丙○○進來詢問電
    腦主機及螢幕，經我推薦後，丙○○購買華碩 192DR螢幕、
    價值4,200元，及華碩雙合金剛主機9,900元計14,000元（按
    卷附刷卡簽單金額合計為14,000元），丙○○拿出一張花旗
    銀行信用卡刷卡，經由我受理，並請丙○○在簽帳單上簽名
    ，丙○○簽「乙○○」的名字等語綦詳。而上揭信用卡是戊○○自乙○○皮夾內取出後交由丙○○前往盜刷購物等情，
    業據證人即被告丙○○證述綦詳，且丙○○前後陳述有關盜
    刷購物之情節均一致，證人即被告丙○○就盜刷信用卡購物
    部分之證述堪以採信。足認被告戊○○、丙○○就持乙○○
    之信用卡簽單消費之行為間具有犯意聯絡及行為分擔至明。
    至被告戊○○雖辯稱：我不知丙○○是盜刷信用卡云云；惟
    被告戊○○於警詢時先辯稱：丙○○告訴我他有撿到信用卡
    ，他要去刷卡，就到建國路加油站去加油，我記得當時加了
    500 元就離開，沿建國路花蓮市方向行駛，丙○○說他是盜
    刷的，他還要再去刷東西云云；嗣於檢察官偵查時被告戊○○改辯稱：丙○○到最後一次刷卡買電腦時才跟我說是盜刷
    信用卡云云；於本院轉換為證人身分時證稱：刷卡買相機時
    ，我有進去逛一下，但店員沒有跟我推薦，於刷卡買完電腦
    後，我們要回鳳林，丙○○在車上才告訴我他有撿到一張信
    用卡，且到一家郵局旁把信用卡折碎，叫我丟掉，又刷卡買
    電腦是丙○○要買給他女友的云云；被告戊○○前後就其於
    何時得知丙○○係盜刷信用卡乙節之陳稱前後明顯不一，亦
    與事實不吻合，不足採信。
  (五)綜上所述，被告 2人上揭所辯均不足採。本案事證明確，被
    告2人犯行均堪以認定。
二、按「簽帳單」係持卡人所簽署，用以證明所消費之金額，並
    同意依照信用卡使用規定，一經使用或訂購物品，均應按所
    示之全部金額，付款予發卡銀行之文書，屬於持卡人所製作
    之私文書，最高法院91年度台上字第4531號判決意旨可資參
    照。核被告2人所為，均係犯刑法第320條第 1項竊盜罪、第
    216條、第210條行使偽造私文書罪、第339條第1項詐欺取財
    罪。又被告 2人於簽帳單上由被告丙○○偽造「乙○○」簽
    名之行為，係偽造私文書之部分行為，不另論罪；而其偽造
    後復持以行使，其偽造之低度行為已為行使之高度行為所吸
    收，亦不另論罪。被告 2人就上開犯行，有犯意聯絡及行為
    分擔，均為共同正犯。又被告 2人於各次刷卡消費、購物時
    ，其行使偽造簽帳單之行為即係其施用詐術之行為，是被告
    2 人各係以一行為而觸犯行使偽造私文書及詐欺取財等二罪
    名，為想像競合犯，應依刑法第55條之規定，從一重之行使
    偽造私文書罪處斷。又被告2人所犯3次行使偽造私文書之犯
    行，各行為間已具有時空上之差距，且侵害之法益不同一，
    依社會通念認為已有獨立性，自難認有何成立接續犯或包括
    一罪之情形，是被告2人所犯前開竊盜罪及3次行使偽造私文
    書罪，犯意各別，行為互殊，應予分論併罰。又被告戊○○
    前有如事實欄所載之犯罪科刑執行情形，有刑案資料查註紀
    錄表、臺灣高等法院被告前案紀錄表各 1份在卷可參，被告
    戊○○於前案有期徒刑執行完畢後 5年內故意再犯上開有期
    徒刑以上之罪，均為累犯，均應依刑法第47條第 1項之規定
    加重其刑。爰審酌被告 2人正值青壯年，均不思循合法正當
    途徑獲取財物，竟運用智慧於不當之處，竊取被害人之財物
    ，且持被害人之信用卡消費，被告 2人之犯罪動機、目的、
    手段、所生損害，參與犯罪之程度、各所取得利益；又被告
    丙○○犯後坦承詐欺及行使偽造私文書之犯行，並帶同警方
    取出所竊得之信用卡，否認竊盜犯行之犯後態度；而被告戊○○則飾詞否認全部犯行，犯後態度不佳；且盜刷購買之電
    腦，業已由花旗銀行派員領回，此有贓物認領保管單 1份在
    卷可稽，至盜刷購買之相機業經被告戊○○變賣予他人等一
    切情狀，各量處主文所示之刑，並分別定其應執行刑，且就
    被告丙○○部分諭知易科罰金之折算標準。（依司法院釋字
    第662 號解釋：「中華民國94年2月2日修正公布之現行刑法
    第41條第 2項，關於數罪併罰，數宣告刑均得易科罰金，而
    定應執行刑之刑逾6個月者，排除適用同條第1項得易科罰金
    之規定部分，與憲法第23條規定有違，並與本院釋字第 366
    號解釋意旨不符，應自本解釋公布之日起失其效力。」故對
    於數罪併罰，數宣告刑均得易科罰金，而定應執行之刑超過
    6 個月之案件，依司法院釋字第366號、662號解釋意旨，仍
    得易科罰金。）。又消費簽帳單（特約商店存根聯）3 張，
    已因交予特約商店而非屬被告所有，惟其上偽造之「乙○○
    」簽名各 1枚，屬偽造之簽名，不問屬於被告與否，均應依
    刑法第219條併予宣告沒收之。
據上論斷，應依刑事訴訟法第299條第1項前段，刑法第28條、第
216條、第210條、第320條第1項、第339條第1項、第47條第 1項
、第55條、第41條第1項前段、第51條第 5款、第219條，刑法施
行法第1條之1，判決如主文。
本案經檢察官孫源志到庭執行職務。
中    華    民    國    98    年    7     月    22    日
                  刑事第二庭  審判長  法  官  陳世博
                                      法  官  林恒祺
                                      法  官  陳月雯
以上正本證明與原本無異。
如不服本判決應於收受送達後10日內向本院提出上訴書狀，並應
敘述具體理由。其未敘述上訴理由者，應於上訴期間屆滿後20日
內向本院補提理由書 (均須按他造當事人之人數附繕本)「 切勿
逕送上級法院」。告訴人或被害人如對於本判決不服者，應具備
理由請求檢察官上訴，其上訴期間之計算係以檢察官收受判決正
本之日期為準。
中    華    民    國    98    年    7     月    22    日
                                      書記官
附錄本判決論罪之法律條文：
刑法第210 條
偽造、變造私文書，足以生損害於公眾或他人者，處5 年以下有
期徒刑。
刑法第216 條
行使第210 條至第215 條之文書者，依偽造、變造文書或登載不
實事項或使登載不實事項之規定處斷。
刑法第320條第1 項
意圖為自己或第三人不法之所有，而竊取他人之動產者，為竊盜
罪，處5 年以下有期徒刑、拘役或5 百元以下罰金。
附表
┌─┬─────┬─────────┬───────┬────────┐
│編│時間      │特約商店          │金額（新臺幣）│消費            │
│號│          │                  │、商品        │簽帳單 (特約商店│
│  │          │                  │              │存根聯)署押     │
├─┼─────┼─────────┼───────┼────────┤
│一│97年11月21│花蓮縣吉安鄉○○路│盜刷500元，加 │乙○○署名1枚   │
│  │日16時24分│2段3號建國加油站  │油。          │                │
│  │許        │                  │              │                │
├─┼─────┼─────────┼───────┼────────┤
│  │97年11月21│花蓮市○○路415號 │盜刷10,980元，│乙○○署名1枚   │
│二│日16時54分│大同3C資訊站      │購買數位相機 1│                │
│  │許        │                  │台。（起訴書誤│                │
│  │          │                  │載為14,000元）│                │
├─┼─────┼─────────┼───────┼────────┤
│三│97年11月  │花蓮市○○路335之2│盜刷14,000元，│乙○○署名1枚   │
│  │21日17時21│號愷華資訊社      │購買華碩 192DR│                │
│  │分許      │                  │螢幕價值4200元│                │
│  │          │                  │，及華碩雙合金│                │
│  │          │                  │剛主機9,900 元│                │
│  │          │                  │計14,000元。  │                │
│  │          │                  │（按卷附刷卡簽│                │
│  │          │                  │單所載金額為14│                │
│  │          │                  │,000元，起訴書│                │
│  │          │                  │誤載為10,900元│                │
│  │          │                  │）            │                │
└─┴─────┴─────────┴───────┴────────┘


司法院資訊處製作；財團法人民間司法改革基金會備份。
